# 关于类金融企业一般准备金

提问人：孤 单 的力量 时间：2023-03-29 22:25:50
版主好！关于类金融企业是否有规定计提一般风险准备金？如果行业没有要求，公司可以不计提吗？目前公司融资担保业务按净利润的30%计提一般风险准备金，其他业务公司参照银行按短期赔偿准备金计提了坏账，未计提一般风险准备金，其他业务计提的短期赔偿准备金，是计入当期损益吗？这与银行计提拨备（坏账）可以认为是一样的性质吗？

回答人：chenyiwei
类金融企业是一个很宽泛的概念，并没有统一的监管规则，更多地是行业监管部门出台适用于某个特定行业的监管规定。准备金的计提也按照行业监管规定执行。
担保公司的赔偿准备金仅适用于其承担担保责任，其他金融资产的减值可参照一般企业处理，如果涉及提供贷款或融资的（需关注这样做的合规性问题），则对该部分业务形成的金融资产可参照银行计提准备金。